【裁判字號】    97,易緝,15
【裁判日期】    970707
【裁判案由】    竊盜
【裁判全文】
臺灣彰化地方法院刑事判決              97年度易緝字第15號
公  訴  人  臺灣彰化地方法院檢察署檢察官
被      告  丙○○
上列被告因竊盜案件，經檢察官提起公訴（95年度偵字第1032、
1513、1552、1806、1808號），本院逕以簡式審判程序判決如下
：
    主    文
丙○○連續攜帶兇器竊盜，累犯，處有期徒刑壹年。
    犯罪事實及理由
一、犯罪事實部分：
    丙○○前曾於民國91年間，因施用第一、二級毒品案件，經
    本院以91年度訴字第899 號，分別判處有期徒刑8 月、7 月
    ，定應執行有期徒刑1 年2 月確定，入監執行後，於93年 9
    月5 日縮短刑期執行完畢。詎其仍不知悔改，因缺錢花用，
    竟意圖為自己不法所有之概括犯意，獨自1 人於附表壹所示
    之時間、地點，以附表壹所示之犯罪方式，竊取如附表壹所
    示被害人等人所有，如附表壹所示之財物得手。嗣經警循線
    察覺丙○○涉有附表壹所示竊盜行為後，通知丙○○到案說
    明，而查知上情。
二、被告丙○○於本院準備程序中，就上揭犯罪事實均為有罪之
    陳述，且所犯係死刑、無期徒刑、最輕本刑為3 年以上有期
    徒刑以外之罪，經本院合議庭依刑事訴訟法第273 條之1 第
    1 項之規定，裁定由受命法官1 人獨任進行簡式審判程序。
三、本案證據：
    證人即被害人張邱慍蔥之證述（見95年度偵字第1513號卷
      第15頁至第17頁）。
    證人即被害人乙○○之證述（見同上偵卷第18頁至第19頁
      ）。
    證人即星發企業股份有限公司負責人徐啟騰之證述（見同
      上偵卷第20頁至第22頁，95年度偵字第1032號卷第14頁至
      第15頁）。
    證人即被害人甲○○之證述（見95年度偵字第1032號卷第
      12頁至第13頁）
    證人即被害人黃武樹之證述（見95年度偵字第1808號卷第
      14頁）。
    證人即被害人丁○○之證述（見95年度偵字第1552號卷第
      15頁至第16頁）。
    證人即被害人戊○○之證述（見95年度偵字第1806號卷第
      14頁至第15頁）
    現場照片15紙（見95年度偵字第1513號卷第29頁至第31頁
      ，95年度偵字第1032號卷第18頁至第19頁，95年度偵字第
      1552號卷第22頁至第24頁，95年度偵字第1806號卷第16頁
      ）。
    被告之自白。
四、我國刑法於94年2 月2 日修正公布，95年7 月1 日施行（下
    稱新法；修正前刑法下稱舊法）後，依最高法院95年度第 8
    次刑事庭會議決議內容，有關新舊法之適用原則如下：
    (一)新法第2條第1項之規定，係規範行為後法律變更所生新舊
      法律比較適用之準據法，於新法施行後，應適用新法第 2
      條第1項之規定，為「從舊從輕」之比較。
    (二)基於罪刑法定原則及法律不溯及既往原則，行為之處罰，
      以行為時之法律有明文規定者為限，必行為時與行為後之
      法律均有處罰之規定，始有新法第2條第1項之適用。
    (三)比較時應就罪刑有關之共犯、未遂犯、想像競合犯、牽連
      犯、連續犯、結合犯，以及累犯加重、自首減輕暨其他法
      定加減原因（如身分加減）與加減例等一切情形，綜其全
      部罪刑之結果而為比較。
    本件被告行為後，刑法關於連續犯及累犯等規定均有修正，
    依前揭最高法院95年度第8 次刑事庭會議決議內容，應綜其
    全部罪刑之結果而為比較後，始得判斷應適用新法或舊法，
    經本院為如附表貳所示之比較後，認本案依刑法第2 條第 1
    項前段，就連續犯及累犯等適用，應依舊法適用。
五、按犯罪在中華民國96年4 月24日以前者，除本條例另有規定
    外，依下列規定減刑：一死刑減為無期徒刑。二無期徒刑減
    為有期徒刑20年。三有期徒刑、拘役或罰金，減其刑期或金
    額2 分之1 ，中華民國96年罪犯減刑條例第2 條第1 項固定
    有明文。再按本條例施行前，經通緝而未於中華民國96年12
    月31日以前自動歸案接受偵查、審判或執行者，不得依本條
    例減刑，中華民國96年罪犯減刑條例第5 條亦定有明文。查
    本件被告犯罪時間雖均係在96年4 月24日以前，然被告於本
    院審理時，經合法傳喚無正當理由未到庭，經囑警拘提亦未
    果，經本院於95年8 月8 日發佈通緝，此有本院95年8 月 8
    日95年彰院賢緝字第329 號通緝書1 紙在卷可稽，是被告係
    於96年7 月16日前中華民國96年罪犯減刑條例施行前即經通
    緝，且未於96年12月31日以前自動歸案接受審理，依照前開
    條例第5 條規定，被告自不得依此條例減刑，併予敘明。
六、應依刑事訴訟法第273 條之1 第1 項、第299 條第1 項前段
    、第310 條之2 、第454 條第1 項，刑法第2 條第1 項前段
    ，修正刪除前刑法第56條，刑法第321 條第1 項第3 款，修
    正前刑法第47條，判決如主文。
七、如不服本判決，應於判決送達後10日內，向本院提出上訴狀
    （須附繕本），上訴於臺灣高等法院臺中分院。
本案經檢察官林宏昌到庭執行職務。
中    華    民    國    97    年    7     月    7     日
                  刑事第五庭   法  官  簡婉倫
以上正本證明與原本無異。
如不服本判決，應於判決送達後10日內，向本院提出上訴書狀，
上訴書狀應「敘述具體上訴理由」，並按他造當事人之人數附繕
本。「切勿逕送上級法院」。
告訴人或被害人對於判決如有不服具備理由請求檢察官上訴者，
其上訴期間之計算係以檢察官收受判決正本之日期為準。
中    華    民    國    97    年    7     月    7     日
                               書記官  林盛輝
附錄本案論罪科刑法條：
中華民國刑法第321條第1項第3款
犯竊盜罪而有左列情形之一者，處 6 月以上、 5 年以下有期徒刑：
三  攜帶兇器而犯之者。
附表壹：
┌─┬─────┬──────┬────┬────────┬─────┬─────┐
│編│ 犯罪時間 │  犯罪地點  │ 被害人 │  犯 罪 方 式   │ 所得財物 │ 所犯法條 │
│號│          │            │        │                │（新臺幣）│          │
├─┼─────┼──────┼────┼────────┼─────┼─────┤
│１│94年12月5 │彰化縣埔心鄉│張邱慍蔥│丙○○徒手竊取手│手推車1部 │刑法第320 │
│  │日晚上6 時│羅厝村文昌東│        │推車得手        │（價值約3,│條第1 項  │
│  │10分許    │路92號無人看│        │                │000 元）  │          │
│  │          │管之倉庫    │        │                │          │          │
├─┼─────┼──────┼────┼────────┼─────┼─────┤
│２│94年12月5 │彰化縣永靖鄉│ 余耀鏞 │丙○○持其所有，│鋁門2 個（│刑法第321 │
│  │日晚上6 時│公所第三公墓│        │客觀上足對人之身│價值約5,00│條第1 項第│
│  │40分許    │廁所內      │        │體構成危險屬兇器│0 元）    │3 款      │
│  │          │            │        │之扳手1 支（業已│          │          │
│  │          │            │        │丟棄），鬆開該廁│          │          │
│  │          │            │        │所鋁門螺絲後竊取│          │          │
│  │          │            │        │鋁門得手        │          │          │
├─┼─────┼──────┼────┼────────┼─────┼─────┤
│３│95年1 月8 │彰化縣埔心鄉│ 甲○○ │丙○○徒手竊取搬│鋼筋廢鐵  │刑法第320 │
│  │日中午12時│羅厝村文昌東│        │運鋼筋廢鐵得手  │120 公斤（│條第1 項  │
│  │30分      │路旁之產業道│        │                │價值約2,00│          │
│  │          │路          │        │                │0元）     │          │
├─┼─────┼──────┼────┼────────┼─────┼─────┤
│４│95年1 月14│彰化縣溪湖鎮│ 黃武樹 │丙○○持前開屬兇│抽水馬達 1│刑法第321 │
│  │日下午4 時│三塊厝地段13│        │器之同一扳手（業│個（價值約│條第1 項第│
│  │          │3號農田     │        │已丟棄），竊取抽│2,000元） │3 款      │
│  │          │            │        │水馬達得手      │          │          │
├─┼─────┼──────┼────┼────────┼─────┼─────┤
│5 │95年1 月19│彰化縣埔心鄉│ 丁○○ │丙○○持前開屬兇│抽水馬達1 │刑法第321 │
│  │日晚上6 時│羅厝村羅厝段│        │器之同一扳手（業│個（價值約│條第1 項第│
│  │30分      │羅厝小段250 │        │已丟棄），竊取抽│3,000元） │3 款      │
│  │          │地號        │        │水馬達得手      │          │          │
├─┼─────┼──────┼────┼────────┼─────┼─────┤
│6 │95年1 月20│彰化縣大村鄉│ 戊○○ │丙○○持前開屬兇│抽水馬達1 │刑法第321 │
│  │日下午5 時│南勢段地段81│        │器之同一扳手（業│個（價值約│條第1 項第│
│  │許        │3之1號農田  │        │已丟棄），竊取抽│4,000元） │3 款      │
│  │          │            │        │水馬達得手      │          │          │
└─┴─────┴──────┴────┴────────┴─────┴─────┘
附表貳：
┌──┬─────┬─────────────────────────┐
│編號│修正事項  │  以各別修正事項討論新、舊法之比較適用            │
├──┼─────┼─────────────────────────┤
│ 1  │連續犯    │被告行為後，刑法第56條連續犯之規定，業經刪除，則被│
│    │          │告之犯行，因行為後新法業已刪除連續犯之規定，此刪除│
│    │          │雖非犯罪構成要件之變更，但已顯已影響行為人刑罰之法│
│    │          │律效果，自屬法律有變更，且比較新、舊法結果，以舊法│
│    │          │對被告較為有利                                    │
├──┼─────┼─────────────────────────┤
│ 2  │累犯      │刑法第47條原規定：「受有期徒刑之執行完畢，或受無期│
│    │          │徒刑或有期徒刑之執行而赦免後，5年以內再犯有期徒刑 │
│    │          │以上之罪者，為累犯，加重本刑至2分之1。」，修正後第│
│    │          │47條第1項規定：「受徒刑之執行完畢，或一部之執行而 │
│    │          │赦免後，5年以內故意再犯有期徒刑以上之罪者，為累犯 │
│    │          │，加重本刑至2 分之1 」。被告本案所犯係故意為之，其│
│    │          │修正前後結果並無不同                              │
├──┴─────┴─────────────────────────┤
│總結：本案綜合前開結果，仍應適用舊法之規定。                        │
└──────────────────────────────────┘


司法院資訊處製作；財團法人民間司法改革基金會備份。
